臺灣高等法院民事裁定　　　　　　　　94年度上更(一)字第67號
上　訴　人　偉欽實業有限公司
法定代理人　黃海濤
訴訟代理人　謝志明律師
被 上訴 人　六慶精密工業有限公司
法定代理人　林煥榮
訴訟代理人　蔡榮德律師
上列當事人間給付貨款事件，本院裁定如下：
    主      文
追加之訴及假執行之聲請均駁回。
追加之訴訴訟費用由上訴人負擔。
    理      由
一按於第二審為訴之變更、追加或提起反訴，非經他造同意，不
  得為之。但民事訴訟法第255條第1項第2款至第6款情形，不在
  此限，同法第446條第1項定有明文。
二上訴人對於中華民國91年4月9日臺灣士林地方法院90年度訴字
  第1161號第一審判決提起上訴，並為訴之追加，聲明：「一請
  求被上訴人給付兩造於民國84年7月7日模具訂購契約（模具保
  管書）之訂購單內所載三付沖模具（見被證五之二）。二前項
  給付如無法返還時，應賠償上訴人所受損害新臺幣242,666元
  。(三)願提供現金或等值銀行可轉讓定期存單或其他有價證券為
  擔保宣告假執行」（本院卷第38頁）。
三被上訴人不同意上訴人為上開追加之訴。上訴人雖主張兩造84
  年7月7日模具訂購契約（模具保管書）為繼續性供給契約，雙
  方就系爭貨品、規格、材質、成品單價、交貨期間均有明定，
  而上訴人每次下單採購係確定交易訂單數量而已，本件模具訂
  購契約與原審反訴請求之損害賠償其基礎事實同一云云。然兩
  造84年7月7日所訂模具採購契約書（模具保管書），無論是否
  屬繼續性供給契約，上訴人反訴部分，係主張被上訴人應負物
  之瑕疵擔保責任，同時構成不完全給付之債務不履行責任，前
  者，依民法第359條得解約或減少價金，倘缺少出賣人所保證
  之品質者依同法第360條規定，買受人得不解除契約或請求減
  少價金而請求不履行之損害賠償，後者不完全給付之債務不履
  行責任部分，依民法第227條規定請求（本院91年度上易字第
  486號卷〔下稱本院上易字卷〕第216-1,320頁），計被上訴人
  應賠償之損害2,336,266元，該金額與其所負債務（652,002元
  ）抵銷後，反訴請求被上訴人應給付上訴人1,684,264元本息
  。而本件追加部分係主張「爰依模具訂購契約請求被上訴人返
  還上開模具，按債權人基於債之關係，得向債務人請求給付，
  民法第199條第1項定有明文」，「依據民法第767條」（本院
  上易字卷第178,218頁），顯其基礎事實非屬同一。
四本件復無民事訴訟法第255條第1項第3款至第6款情形，依上開
  說明，上訴人此部分追加之訴不合法，應予駁回，其假執行之
  聲請亦失所依據，應併予駁回。爰裁定如主文。
中　　華　　民　　國　　94　　年　　11　　月　　8 　　日
                  民事第十七庭  審判長法  官  沈方維
                                      法  官  王淇梓
                                      法  官  湯美玉
正本係照原本作成。
本裁定不得抗告。
中　　華　　民　　國　　94　　年　　11　　月　　9 　　日
                                      書記官  賴淑真
